【裁判字號】    97,交抗,270
【裁判日期】    971031
【裁判案由】    聲明異議
【裁判全文】
臺灣高等法院臺南分院交通事件裁定     97年度交抗字第270號
抗  告  人
即受處分人  甲○○
上列抗告人因違反道路交通管理處罰條例案件，不服臺灣雲林地
方法院中華民國97年8月29日所為裁定（97年度交聲字第80號）
，提起抗告，本院裁定如下：
    主  文
抗告駁回。
    理  由
一、抗告意旨略以：內政部長李逸洋召開記者會，隱藏性執法必
    須運用科學器材蒐證，九十六年元月交通大執法，員警猛開
    單搶績效，開五張罰單記嘉獎乙次，法律就是要有明確的證
    據等情。
二、原裁定以：
  (一)異議人（即本件抗告人）駕駛車牌號碼SO-6095號自用小貨
    車，於九十六年一月二日下午十時四十二分許在雲林縣斗六
    市○○路與正心路口闖紅燈，經執勤員警確認後攔停舉發無
    誤；又於九十六年一月三日下午八時五十四分，在雲林縣斗
    六市○○路與文生路口，於紅燈亮時持續直行違規行駛，且
    當時燈號運作正常，經執勤員警確認無誤後，當場開啟警示
    燈攔停、告知違規事實並當場舉發，同時間地點有另輛自小
    客車闖紅燈違規亦經員警攔停製單舉發無訛等等情，業據原
    舉發單位一於九十六年八月十五日以雲警六交字第09600104
    93號函及原舉發單位二於九十六年九月月二十七日以雲警交
    字第0961301548號函覆明確，有各該函文在卷可稽。查開單
    員警各為原舉發單位一、二之警員，以擔任交通勤務為其職
    責，均為公務員，且係不同舉發單位於不同時間所各自開單
    ，卷內亦看不出異議人與開單員警間有何仇怨存在，應無設
    詞虛構陷害異議人之理，復經做成正式公文詳加說明函覆，
    堪認各該函文所載應屬事實，可以採信。
  (二)至異議人爭執無舉發照片可資證明部分，考量警員於執勤時
    雖可預知可能有駕駛者會違規，但何人於何時會違規，實無
    從預先得知，再者違規行為有各種樣態，且多發生在瞬息之
    間，難以要求警員須於異議人違規之同時拍照取證，此與未
    有執勤警員在場，全憑採證相片為舉發之逕行舉發情形有別
    ，非必須以拍照取證為惟一採證方式，仍得以其他方式加以
    證明，附此說明。
  (三)綜上所述，異議人確有上述二次闖越紅燈之行為，均堪以認
    定。
  (四)從而本件原處分機關以異議人駕車行經有燈光號誌管制之交
    叉路口闖紅燈之行為，援引道路交通管理處罰條例第五十三
    條第一項及第六十三條第一項第三款規定，各裁處罰鍰五千
    四百元，並各記違規點數三點，並無不當。是本件異議為無
    理由，應予駁回等語。
三、經查：
  (一)抗告人駕駛車牌號碼SO-6095號自用小貨車，於九十六年一
    月二日下午十時四十二分許在雲林縣斗六市○○路與正心路
    口闖紅燈，經執勤員警確認後攔停舉發無誤；又於九十六年
    一月三日下午八時五十四分，在雲林縣斗六市○○路與文生
    路口，於紅燈亮時持續直行違規行駛，且當時燈號運作正常
    ，經執勤員警確認無誤後，當場開啟警示燈攔停、告知違規
    事實並當場舉發，同時間地點有另輛自小客車闖紅燈違規亦
    經員警攔停製單舉發無訛等情，業據原舉發單位一於九十六
    年八月十五日以雲警六交字第0960010493號函及原舉發單位
    二於九十六年九月月二十七日以雲警交字第0961301548號函
    覆明確，有各該函文在卷可稽。抗告人確有上述二次闖越紅
    燈之行為，均堪以認定。
  (二)本件原處分機關以抗告人駕車行經有燈光號誌管制之交叉路
    口闖紅燈之行為，援引道路交通管理處罰條例第五十三條第
    一項及第六十三條第一項第三款規定，各裁處罰鍰五千四百
    元，並各記違規點數三點，並無不當。原審認本件異議為無
    理由，駁回其異議，經核並無違誤，抗告人復稱前內政部長
    李逸洋召開記者會，隱藏性執法必須運用科學器材蒐證，九
    十六年元月交通大執法，員警猛開單搶績效，開五張罰單記
    嘉獎乙次，法律就是要有明確的證據云云，與本件並無直接
    關係，為無理由，自應予駁回。
四、據上論結，應依道路交通案件處理辦法第二十六條，刑事訴
    訟法第四百十二條，裁定如主文。
中    華    民    國    97    年    10    月    31    日
                    刑事第三庭  審判長法  官    陳義仲
                                      法  官    蘇清水
                                      法  官    宋明中
以上正本證明與原本無異。
不得再抗告。
                                      書記官    翁心欣
中    華    民    國    97    年    10    月    31    日


司法院資訊處製作；財團法人民間司法改革基金會備份。
